---
title: "R Notebook"
output: html_notebook
---

```{r}
library(dplyr)
library(ggplot2)
```

## Ejercicio 1
Simular 10000 datos de una distribución Beta(3,7). Graficar un histograma de los datos y la distribución teórica superpuesta. Dar tres medidas de resumen de la distribución usando los datos simulados.


```{r}
N <- 10000
simulacion <- data.frame(beta = rbeta(N, 3, 7), 
                         gamma = rgamma(N, 4, 2), 
                         theta = rnorm(N, 4, 1)) 
simulacion <- simulacion %>% 
  mutate(seq_beta = seq(from= min(beta), to=max(beta), length = N),
         real_beta_density = dbeta(seq_beta, 3, 7),
         seq_gamma = seq(from=min(gamma), to=max(gamma), length = N), 
         real_gamma_density = dgamma(seq_gamma, 4 , 2),
         seq_theta = seq(from=min(theta), to=max(theta), length = N), 
         real_normal_density = dnorm(seq_theta, 4 , 1),
         )

simulacion %>% 
  ggplot()+
  geom_histogram(aes(x=beta, y=..density..), fill = "blue", alpha = 0.5) +
  geom_line(aes(x = seq_beta, y=real_beta_density))

simulacion %>% 
  ggplot()+
  geom_histogram(aes(x=gamma, y=..density..), fill = "green", alpha = 0.5) +
  geom_line(aes(x = seq_gamma, y=real_gamma_density))

simulacion %>% 
  ggplot()+
  geom_histogram(aes(x=theta, y=..density..), fill = "red", alpha = 0.5) +
  geom_line(aes(x = seq_theta, y=real_normal_density))
 
```
```{r}
summary(simulacion$beta)
summary(simulacion$gamma)
summary(simulacion$theta)
```


## Ejercicio 3

Supongamos que tomaron datos $y$ y con un modelo bayesiano llegaron a que la distribución posterior para la probabilidad de que respondan un mail dentro de las 24 horas $\theta$, , es Beta(2,5). Les llega un nuevo mail. ¿Cuál es la probabilidad de que lo respondan en menos de 24 horas? Es decir, se pide $P(\tidle{y}=1 | y)$, la posterior predictive. Resolverlo de dos formas:

```{r}
N <- 10000
simulacion <- data.frame(theta = rbeta(N, 2, 5)) %>% 
  mutate(y = rbinom(N, 1, theta)) 


simulacion %>% 
  group_by(y) %>% 
  summarise(n = n()) %>%
  mutate(freq = n / sum(n))
```

## Ejercicio 4
```{r}
N <- 10000
simulacion <- data.frame(theta_L = rbeta(N, 3, 7),
                         theta_S = rbeta(N, 4, 8)) %>% 
  mutate(delta = theta_L - theta_S, 
         positivo = delta > 0) 

#simulacion %>% 
#  summarise(num_true = sum(positivo == TRUE), num_false = sum( positivo== FALSE))
simulacion %>% 
  group_by(positivo) %>% 
  summarise(n = n()) %>%
  mutate(freq = n / sum(n))
```
Los mails que reciben los lunes no los responden más rápido que los que reciben los sábados.

## Ejercicio 5
idea:
  tengo vector de infectados 
  y vector de especies
creo un vector de 10000
n = 10000
  if rand(1) < 0.18 
    inf[i] = 1
      Si esta infectado, debo determinar la especie 
      especie[i] = sample( c("A", "B", "C"), 1, prob= c(...) )
  else 
    inf[i] = 0
      Si no esta infectado, debo determinar la especie 
      especie[i] = sample( c("A", "B", "C"), 1, prob= c(...) )
  end
```{r}
N <- 10000
simulacion_arboles <- data.frame(infectado = rbinom(N, 2, 0.18))
```


