---
title: "Guía 5: Regresiones"
output: html_notebook
---

```{r}
library(brms)
library(dplyr)
library(ggplot2)
library(palmerpenguins)
```

## Ejercicio 1 

Usando el dataset penguins del paquete palmerpenguins, estudiar la relación entre el largo de las aletas de los pinguinos (`flipper_length`) y su peso (`body_mass_g`).


a. Proponer un modelo en el que el peso tiene una distribución normal con parámetros $\mu$ y $\sigma$ , donde se basa en el largo de las aletas.

```{r}
mass_flipper <- ggplot(data = penguins, 
                       aes(x = flipper_length_mm,
                           y = body_mass_g)) +
  geom_point(aes(color = species, 
                 shape = species),
             size = 3,
             alpha = 0.8) +
  scale_color_manual(values = c("darkorange","purple","cyan4")) +
  labs(title = "Penguin size, Palmer Station LTER",
       subtitle = "Flipper length and body mass for Adelie, Chinstrap and Gentoo Penguins",
       x = "Flipper length (mm)",
       y = "Body mass (g)",
       color = "Penguin species",
       shape = "Penguin species") +
  theme(legend.position = c(0.2, 0.7),
        plot.title.position = "plot",
        plot.caption = element_text(hjust = 0, face= "italic"),
        plot.caption.position = "plot")

mass_flipper
```

Sea $Y_i$ peso del pinguino $i$ y $X_i$ el largo de la aleta correspondiente. 
$$
Y_i | \beta_0, \beta_1 \sim N(\mu_i, \sigma) \\
\mu_i = \beta_0 + \beta_1 X_i

$$

b. Correr el modelo en STAN usando `brms` o `rstanarm`, eligiendo priors para los parámetros o usando los priors default.

```{r}
penguins <- penguins %>%
  select('body_mass_g', 'flipper_length_mm')  %>%
  filter(!is.na(body_mass_g))
```

Previamente centramos y eliminamos los NAs de los datos:
```{r}
penguins_centered <- penguins %>%
  select('body_mass_g', 'flipper_length_mm')  %>%
  filter(!is.na(body_mass_g)) %>%
  mutate(flipper_length_mm = scale(flipper_length_mm, scale = F))
penguins_centered
```


```{r}
fit.1 <- 
  brm(data = penguins_centered, 
      family = gaussian, # rta gaussiana
      body_mass_g ~ 1 + flipper_length_mm,         # modelo lineal
      prior = c(prior(normal(4201, 1), class = Intercept),
                prior(normal(0, 1), class =b ),
                prior(exponential(1),  class = sigma)),
      seed = 1)
```
```{r}
plot(fit.1)
```


c. Diagnosticar las cadenas de muestras de las posteriores para cada parámetro usando el número efectivo de muestras ($n_{eff}$) y $\hat{R}$.


```{r}
neff_ratio(fit.1)
```
```{r}
rhat(fit.1)
```


d. Encontrar la distribución posterior para el peso esperado de un pinguino que tiene una aleta de largo 200 mm. Graficarla y dar medidas resumen.

```{r}
mu_200mm <-  posterior_samples(fit.1) %>% 
  select('b_Intercept', 'b_flipper_length_mm', 'sigma' ) %>% 
  mutate(mu = b_Intercept + b_flipper_length_mm * (200-mean(penguins$flipper_length_mm))) 

mu_200mm %>% 
  ggplot(aes(x = mu)) +
  geom_histogram()
```

e. Hacer 500 predicciones del peso de un pinguino con una aleta de largo 200 mm. Graficar la distribución de estos pesos predichos y comparar con el resultado del ítem anterior. ¿A qué se debe la diferencia?

```{r}
sample_n(mu_200mm, 500) %>% 
  select('mu', 'sigma') %>% 
  mutate(peso = rnorm(500, mu, sigma)) %>% 
  ggplot(aes(x = peso)) +
  geom_histogram(bins = 30)
```


f. Graficar 100 rectas correspondientes al peso esperado de pinguinos con una aleta de largo entre 150 mm y 250 mm. Hacer lo mismo para el peso predicho por el modelo.